【裁判字號】    92,簡上,373
【裁判日期】    920917
【裁判案由】    竊盜
【裁判全文】
臺灣高雄地方法院刑事判決                        九十二年度簡上字第三七三號
    上  訴  人  臺灣高雄地方法院檢察署檢察官
    被      告  丙○○
右列上訴人因被告竊盜案件，不服本院高雄簡易庭九十二年度簡字第一三六二號中華
民國九十二年四月二十八日第一審簡易判決（聲請簡易判決處刑案號：九十二年度偵
緝字第六二八號），提起上訴，暨聲請併案審理（併案案號：九十二年度偵字第九六
四四號、第一○六七九號），本院管轄之第二審法院判決如左：
    主  文
原判決撤銷。
丙○○連續竊盜，累犯，處有期徒刑伍月，如易科罰金，以佰元折算壹日。鑰匙壹
支沒收。
    事  實
一、丙○○曾因傷害罪，經本院判處有期徒刑四月確定，於民國九十年九月二十一日
    執行完畢，猶不知悔改，復基於意圖為自己不法所有之概括犯意，連續為下列竊
    取行為：
（一）丙○○於九十二年一月二十三日四時三十分許，行經高雄市○○路一一一巷四
      十號前，趁屋主甲○○一家熟睡不備之際，以徒手卸下上址住處鋁門之方式，
      而竊取甲○○所有之鋁門二片，竊得後於同日九時許，用機車載至高雄縣鳥松
      鄉○○村○○街一三八之一號，以新臺幣（下同）五百元之價格，售予不知情
      之舊貨商陳水性。嗣於同日十時三十分許，甲○○遍尋附近店家，終在陳水性
      上開營業處尋得失竊之鋁門二片，經陳水性告知來源後報警，經警循線於同日
      十四時五十分許在上址查獲丙○○，因悉上情。
（二）丙○○於九十二年五月五日五、六時許，行經高雄市○○區○○路橋下公園旁
      ，見張瓊云所有之車牌號碼ＸＫＤ－６２７號重型機車停放該處，認有機可趁
      ，竟以自己所有之鑰匙一支插入該機車之鑰匙孔，而竊取張瓊云所有之機車一
      部，並於得手後騎乘該部機車四處遊蕩，於同日七時許，行經高雄市○○區○
      ○街九七巷四三號前，趁屋主李實不備之際，以徒手卸下該處鋁門之方式，竊
      取李實所有之鋁門一片，且於得手後將該鋁門置於前開機車之腳踏板處離去，
      嗣於同日七時二十分許，丙○○騎乘前開竊得之機車附載鋁門一片行經高雄市
      三民區○○○路三四一巷內，為警查獲，並扣得丙○○所有用以竊取前開機車
      所用之鑰匙一支。
二、案經高雄市政府警察局三民第二分局、三民第一分局先後報請臺灣高雄地方法院
    檢察署檢察官聲請簡易判決處刑及併案審理。
    理  由
一、右述事實，迭據被告丙○○迭於警、偵訊及本院審理時坦承不諱，核與被害人甲
    ○○、張瓊云之母乙○○指訴之情節相符，並經證人即舊貨商陳水性證述屬實，
    且有扣押筆錄二份、扣押物品目錄表二紙、車籍作業系統查詢認可資料一張、被
    害人出具之領結與贓物認領保管收據三紙及查獲照片五幀附卷足稽，此外，復有
    被告所有持以竊取被害人張瓊云機車所用之鑰匙一支扣案可資佐證，足認被告之
    自白與事實相符，事證明確，其連續竊盜犯行堪以認定。
二、核被告事實（一）、（二）所為，均係犯刑法第三百二十條第一項之竊盜罪。其
    先後三次竊盜犯行，時間緊接，手法相同，觸犯構成要件相同之罪名，顯係出於
    概括之犯意反覆為之，為連續犯，爰依刑法第五十六條之規定以一罪論，並加重
    其刑。被告曾因傷害罪，經本院判處有期徒刑四月確定，於九十年九月二十一日
    執行完畢，有臺灣高等法院被告全國前案紀錄表在卷可按，於五年以內再犯本案
    有期徒刑以上之罪，為累犯，應依刑法第四十七條之規定遞加重其刑。又移送併
    案部分之事實（二）部分，雖未據檢察官起訴，惟與起訴之事實（一）部分有連
    續犯之裁判上一罪關係，本院自得併予審判，附此敘明。
三、被告犯罪事證既明，原審據以論罪科刑，固非無見，惟查原判決未及就被告所為
    事實（二）之行為一併審理，尚有未洽。檢察官上訴意旨指摘原判決不當，為有
    理由，自應由本院將原判決撤銷改判。爰審酌被告之犯罪動機、目的、手段，及
    其生活狀況、品行、智識程度，連續三次行竊，危害社會治安非輕，惟念其犯後
    坦承犯行，且已將竊得之物返還被害人，態度尚稱良好等一切情狀，量處如主文
    第二項所示之刑，並諭知易科罰金之折算標準。扣案之鑰匙一支係被告所有用以
    竊取機車所用之物，業據被告自承在卷，爰依刑法第三十八條第一項第二款之規
    定宣告沒收。
據上論斷，應依刑事訴訟法第四百五十五條之一第一項、第三項、第三百六十九條第
一項前段、第三百六十四條、第二百九十九條第一項前段，刑法第五十六條、第三百
二十條第一項、第四十七條、第四十一條第一項、第三十八條第一項第二款，罰金罰
鍰提高標準條例第一條前段、第二條，判決如主文。
本案經檢察官葉芳秀到庭執行職務。
中      華      民      國      九十二      年    九    月      十七    日
                                  臺灣高雄地方法院刑事庭
                                        審判長法官    邱  明  弘
                                              法官    吳  錦  佳
                                              法官    莊  珮  君
右正本證明與原本無異。
不得上訴。
                                            書記官    呂  怜  勳
中      華      民      國      九十二      年    九    月      十七    日
附錄本判決論罪科刑法條：
中華民國刑法第三百二十條第一項
意圖為自己或第三人不法之所有，而竊取他人之動產者，為竊盜罪，處五年以下有期
徒刑、拘役或五百元以下罰金。


司法院資訊處製作；財團法人民間司法改革基金會備份。
